臺灣彰化地方法院民事判決　　九十三年度婚字第六四四號
　　原　　　告　甲○○
　　訴訟代理人　黃耀南律師
　　被　　　告　乙○○
右當事人間離婚事件，於中華民國九十四年二月十七日辯論終結，本院判決如左：
    主    文
准原告與被告離婚。
訴訟費用由被告負擔。
    事    實
甲、原告方面：
  一、聲明：如主文所示。
  二、陳述：
      兩造於民國八十九年十二月十五日結婚，婚後原告發現被告不務正業，游手好
　　　閒，長時間無業，原告工作所得，皆由被告拿去花用，夫家長輩更是經常口不
　　　擇言，冷言熱諷，原告受不了，乃於九十一年七月間外出工作、分居，然被告
　　　明知原告在外住所，除到原告工作場所要錢、騷擾外，竟向警方報稱失蹤協尋
　　　，並告知警方攸關原告現住址，警員到處詢問，原告乃主動到派出所向警方撤
　　　銷協尋，分居期間原告曾返家同住，惟受有不堪同居之虐待；又被告觸犯二件
　　　竊盜罪，被臺灣彰化地方法院判處有期徒刑二月、五月確定，原告係於鈞院查
　　　詢被告前科表時始知悉此事，又該罪之性質，為不名譽之犯罪，爰依民法第一
　　　千零五十二條第一項第三款、第十款規定，請求判決離婚。
  三、證據：提出戶籍謄本、被告書寫信件影本三紙，查尋人口案件登記表，並聲請
      訊問證人林于婷。
乙、被告方面：
  一、聲明：駁回原告之訴。
  二、陳述：
　　　被告雖於觸犯竊盜罪，被判處徒刑確定，現在監服刑。惟不願與原告離婚，且
　　　短期內即可出獄團聚，不影響家庭生活。反倒是原告先行離家已二、三年之久
　　　，其間，原告固有返家住一段日子，但又離家，且於離家期間與外人生一子，
　　　被告訴由檢察官偵辦原告涉偽造文書，經不起訴處分；訴由遺棄罪，亦遭法院
　　　判決自訴不受理。
丙、本院依職權調閱被告全國前案紀錄表及本院九十二年度彰簡字第五一四號、九十
    三年度易字第一九九號刑事判決。
    理　　由
一、按夫妻之一方受他方不堪同居之虐待、犯不名之罪被處徒刑者，他方得向法院請
    求判決離婚，民法第一千零五十二條第一項第三款、第十款後段分別定有明文。
二、原告主張兩造間婚姻關係現仍存續中，有原告提出之戶籍本為證；又原告主張受
    被告不堪同居之虐待情事，據證人林干婷於本院結證稱：「今年  (九十三年)五
    月底原告開始與我同住迄今。五月中旬我帶原告回被告家，被告的母親及親戚質
    問我，生活已經沒得吃了為何還要帶原告回家，原告當時在那裡住了一個禮拜，
    但我每天去看她，並拿東西給她吃，原告的婆婆每天煮一鍋稀飯吃一天，我請被
    告買東西給原告吃，被告說沒有錢，所以也是我買東西給原告吃。原告要求被告
    要離婚，被告說要壹仟萬元，不然就要折磨她到死，這句話是我親耳聽到的。當
    時原告住家裡，連電燈、電風扇都不給她使用。被告的二哥說被告像乞丐一樣，
    連一佰、二百都要跟他要。」、「從我認識被告之後，他就沒有工作。」、「五
    月初的時候，原告的婆婆趕他們出去住，被告有提議要出去住，卻連一萬元的房
    租也借不到。原告住被告家裡的時候，被告的親戚還打電話給我，要我過去談一
    下，他們問我為什麼要把原告帶回去他家，他們家已經沒得吃了回來幹嘛。」等
    語，堪信原告之主張為真實。
三、又被告分別於民國九十二年九月九日、九十三年一月十五日各犯竊罪，經本院分
    別於九十二年九月二十五日、九十三年六月三日各判處有期徒刑二月、五月之事
    實，為被告所自認，且有被告全國前案紀錄表、本院九十二年度彰簡字第五一四
    號、九十三年度易字第一九九號刑事判決在卷可稽，原告之主張，自堪信為真實
    。被告固稱原告離家出走及在外與人通姦生子，就原告離家出走，他案訴請履行
    同居部分，經本院以九十三年度婚字第六六０號認為原告有不能同居之正當理由
    而判決駁回（與本件合併審理）；就原告與他人生子一事，原告已訴請否認子女
    之訴（九十四年度親字第四號），此部分固可歸責於原告事由，此與被告犯竊盜
    罪，尚屬無關聯。被告既犯有竊盜罪，依通常之社會觀念，應認係屬不名譽之犯
    罪，且分別被判處徒刑二月、五月確定，現在監獄執行中，亦核與上開規定相符
    。原告請求判決准與被告離婚，依法應予准許。
四、據上論結，原告之訴為有理由，依民事訴訟法第七十八條判決如主文。
中　　　華　　　民　　　國　　九十四　　年　　　二　　　月　　二十四　　日
                                  臺灣彰化地方法院家事法庭
                                      法　　　官　王鏡明
右為正本係照原本作成
如對本判決上訴應於判決送達後廿日向本院提出上訴狀
                                      法院書記官　楊美芳
中　　　華　　　民　　　國　　九十四　　年　　　二　　　月　　 二十四　 日
